dictionaries/Russian-English.aff
SFX V Y 184
SFX V ать ем дать
SFX V ать ет дать
SFX V ать ете дать
SFX V ать ешь дать
SFX V ать лем пать
SFX V ать лет пать
SFX V ать лете пать
SFX V ать лешь пать
SFX V ать лю пать
SFX V ать лют пать
SFX V ать у дать
SFX V ать ут дать
SFX V аться лемся паться
SFX V аться летесь паться
SFX V аться лется паться
SFX V аться лешься паться
SFX V аться люсь паться
SFX V аться лются паться
SFX V евать уем [жшщчц]евать
SFX V евать уём [жшщчц]евать
SFX V евать ует [жшщчц]евать
SFX V евать уёт [жшщчц]евать
SFX V евать уете [жшщчц]евать
SFX V евать уёте [жшщчц]евать
SFX V евать уешь [жшщчц]евать
SFX V евать уёшь [жшщчц]евать
SFX V евать ую [жшщчц]евать
SFX V евать уют [жшщчц]евать
SFX V евать юем [^жшщчц]евать
SFX V евать юём [^жшщчц]евать
SFX V евать юет [^жшщчц]евать
SFX V евать юёт [^жшщчц]евать
SFX V евать юете [^жшщчц]евать
SFX V евать юёте [^жшщчц]евать
SFX V евать юешь [^жшщчц]евать
SFX V евать юёшь [^жшщчц]евать
SFX V евать юю [^жшщчц]евать
SFX V евать юют [^жшщчц]евать
SFX V еваться уетесь [жшщчц]еваться
SFX V еваться уётесь [жшщчц]еваться
SFX V еваться уется [жшщчц]еваться
SFX V еваться уётся [жшщчц]еваться
SFX V еваться уешься [жшщчц]еваться
SFX V еваться уёшься [жшщчц]еваться
SFX V еваться уюсь [жшщчц]еваться
SFX V еваться уются [жшщчц]еваться
SFX V еваться юемся [^жшщчц]еваться
SFX V еваться юёмся [^жшщчц]еваться
SFX V еваться юетесь [^жшщчц]еваться
SFX V еваться юётесь [^жшщчц]еваться
SFX V еваться юется [^жшщчц]еваться
SFX V еваться юётся [^жшщчц]еваться
SFX V еваться юешься [^жшщчц]еваться
SFX V еваться юёшься [^жшщчц]еваться
SFX V еваться ююсь [^жшщчц]еваться
SFX V еваться юются [^жшщчц]еваться
SFX V ечь ягу лечь
SFX V ечь ягут лечь
SFX V ечь яжем лечь
SFX V ечь яжет лечь
SFX V ечь яжете лечь
SFX V ечь яжешь лечь
SFX V ечься ягусь лечься
SFX V ечься ягутся лечься
SFX V ечься яжемся лечься
SFX V ечься яжетесь лечься
SFX V ечься яжется лечься
SFX V ечься яжешься лечься
SFX V ить ьем [бвлп]ить
SFX V ить ьём [бвлп]ить
SFX V ить ьет [бвлп]ить
SFX V ить ьёт [бвлп]ить
SFX V ить ьете [бвлп]ить
SFX V ить ьёте [бвлп]ить
SFX V ить ьешь [бвлп]ить
SFX V ить ьёшь [бвлп]ить
SFX V ить ью [бвлп]ить
SFX V ить ьют [бвлп]ить
SFX V иться ьемся [бвлп]иться
SFX V иться ьёмся [бвлп]иться
SFX V иться ьетесь [бвлп]иться
SFX V иться ьётесь [бвлп]иться
SFX V иться ьется [бвлп]иться
SFX V иться ьётся [бвлп]иться
SFX V иться ьешься [бвлп]иться
SFX V иться ьёшься [бвлп]иться
SFX V иться ьюсь [бвлп]иться
SFX V иться ьются [бвлп]иться
SFX V овать уем овать
SFX V овать уём овать
SFX V овать ует овать
SFX V овать уёт овать
SFX V овать уете овать
SFX V овать уёте овать
SFX V овать уешь овать
SFX V овать уёшь овать
SFX V овать ую овать
SFX V овать уют овать
SFX V оваться уемся оваться
SFX V оваться уёмся оваться
SFX V оваться уетесь оваться
SFX V оваться уётесь оваться
SFX V оваться уется оваться
SFX V оваться уётся оваться
SFX V оваться уешься оваться
SFX V оваться уёшься оваться
SFX V оваться уюсь оваться
SFX V оваться уются оваться
SFX V ть вем жить
SFX V ть вём жить
SFX V ть вет жить
SFX V ть вёт жить
SFX V ть вете жить
SFX V ть вёте жить
SFX V ть вешь жить
SFX V ть вёшь жить
SFX V ть ву жить
SFX V ть вут жить
SFX V ть ем уть
SFX V ть ет уть
SFX V ть ете уть
SFX V ть ешь уть
SFX V ть нем деть
SFX V ть нет деть
SFX V ть нете деть
SFX V ть нешь деть
SFX V ть ну деть
SFX V ть нут деть
SFX V ть ю уть
SFX V ть ют уть
SFX V ться вемся житься
SFX V ться вёмся житься
SFX V ться ветесь житься
SFX V ться вётесь житься
SFX V ться вется житься
SFX V ться вётся житься
SFX V ться вешься житься
SFX V ться вёшься житься
SFX V ться вусь житься
SFX V ться вутся житься
SFX V ться емся уться
SFX V ться етесь уться
SFX V ться ется уться
SFX V ться ешься уться
SFX V ться немся деться
SFX V ться нетесь деться
SFX V ться нется деться
SFX V ться нешься деться
SFX V ться нусь деться
SFX V ться нутся деться
SFX V ться юсь уться
SFX V ться ются уться
SFX V хать дем хать
SFX V хать дет хать
SFX V хать дете хать
SFX V хать дешь хать
SFX V хать ду хать
SFX V хать дут хать
SFX V хаться демся хаться
SFX V хаться детесь хаться
SFX V хаться дется хаться
SFX V хаться дешься хаться
SFX V хаться дусь хаться
SFX V хаться дутся хаться
SFX V ять ем ять
SFX V ять ём ять
SFX V ять ет ять
SFX V ять ёт ять
SFX V ять ете ять
SFX V ять ёте ять
SFX V ять ешь ять
SFX V ять ёшь ять
SFX V ять ю ять
SFX V ять ют ять
SFX V яться емся яться
SFX V яться ёмся яться
SFX V яться етесь яться
SFX V яться ётесь яться
SFX V яться ется яться
SFX V яться ётся яться
SFX V яться ешься яться
SFX V яться ёшься яться
SFX V яться юсь яться
SFX V яться ются яться

SFX W Y 1
SFX W 0 atic [aeiou]m

SFX w Y 1
SFX w 0 atical [aeiou]m

SFX W Y 4
SFX W 0 ic [^aeiou]m
SFX W 0 ic [^aelmrsy]
SFX W 0 ic [^ay]l
SFX W 0 ic [^e]r

SFX w Y 3
SFX w 0 ical [^aeiou]m
SFX w 0 ical [^aemry]
SFX w 0 ical [^e]r

SFX W Y 3
SFX W 0 lic [ay]l
SFX W 0 tic [^u]s
SFX W 0 tic ma

SFX w Y 1
SFX w 0 tical ma

SFX W Y 1
SFX W a ic [^m]a

SFX w Y 1
SFX w a ical [^m]a

SFX W Y 4
SFX W ce tific ce
SFX W e atic me
SFX W e ic [^b]le
SFX W e ic [^clms]e

SFX w Y 1
SFX w e ical e

SFX W Y 1
SFX W er ric er

SFX w Y 1
SFX w er rical er

SFX W Y 6
SFX W le ic ble
SFX W se tic se
SFX W us ic us
SFX W y etic thy
SFX W y ic [^hs]y
SFX W y ic [^t]hy

SFX w Y 1
SFX w y ical y

SFX W Y 29
SFX W y tic sy
SFX W дить жу дить
SFX W диться жусь диться
SFX W зить жу зить
SFX W зиться жусь зиться
SFX W ить ат [жчшщ]ить
SFX W ить лю [бвмпф]ить
SFX W ить у [жчшщ]ить
SFX W ить ю [аелнору]ить
SFX W ить ят [^жчшщ]ить
SFX W иться атся [жчшщ]иться
SFX W иться люсь [бвмпф]иться
SFX W иться усь [жчшщ]иться
SFX W иться юсь [аелнору]иться
SFX W иться ятся [^жчшщ]иться
SFX W сить шу сить
SFX W ситься шусь ситься
SFX W стить щу стить
SFX W ститься щусь ститься
SFX W тить чу [^аеиоуыэюясч]тить
SFX W титься чусь [^аеиоуыэюясч]титься
SFX W ть м ить
SFX W ть т ить
SFX W ть шь ить
SFX W ться мся иться
SFX W ться шься иться
SFX W ь е ить
SFX W ься есь иться
SFX W ься ся иться

SFX x Y 8
SFX x 0 ational [^aeiou]l
SFX x 0 ational [^bdelrstxy]
SFX x 0 ational [^e]r
SFX x 0 ational nt
SFX x 0 ationally [^aeiou]l
SFX x 0 ationally [^bdelrstxy]
SFX x 0 ationally [^e]r
SFX x 0 ationally nt

SFX X Y 6
SFX X 0 ations [^aeiou]l
SFX X 0 ations [^aeiou]m
SFX X 0 ations [^bdelmrstxy]
SFX X 0 ations [^e]r
SFX X 0 ations [^i]t
SFX X 0 ens [^ey]

SFX x Y 4
SFX x 0 ional [^n]t
SFX x 0 ional [sx]
SFX x 0 ionally [^n]t
SFX x 0 ionally [sx]

SFX X Y 2
SFX X 0 ions [^m]it
SFX X 0 ions [sx]

SFX x Y 2
SFX x 0 lational [aiou]l
SFX x 0 lationally [aiou]l

SFX X Y 2
SFX X 0 lations [aiou]l
SFX X 0 mations [aeiou]m

SFX x Y 2
SFX x b ptional b
SFX x b ptionally b

SFX X Y 1
SFX X b ptions b

SFX x Y 2
SFX x be ptional be
SFX x be ptionally be

SFX X Y 1
SFX X be ptions be

SFX x Y 2
SFX x d sional d
SFX x d sionally d

SFX X Y 1
SFX X d sions d

SFX x Y 2
SFX x de sional de
SFX x de sionally de

SFX X Y 1
SFX X de sions de

SFX x Y 2
SFX x e ational [^bcdkst]e
SFX x e ationally [^bcdkst]e

SFX X Y 2
SFX X e ations [^bcdkmst]e
SFX X e ations [iou]te

SFX x Y 4
SFX x e ional [^o]se
SFX x e ional te
SFX x e ionally [^o]se
SFX x e ionally te

SFX X Y 3
SFX X e ions [^iou]te
SFX X e ions [^o]se
SFX X e ions e

SFX x Y 2
SFX x e itional ose
SFX x e itionally ose

SFX X Y 3
SFX X e itions ose
SFX X e mations [^u]me
SFX X e ptions ume

SFX x Y 2
SFX x e tional ce
SFX x e tionally ce

SFX X Y 1
SFX X e tions ce

SFX x Y 2
SFX x el ulsional el
SFX x el ulsionally el

SFX X Y 1
SFX X el ulsions el

SFX x Y 2
SFX x er rational er
SFX x er rationally er

SFX X Y 1
SFX X er rations er

SFX x Y 2
SFX x ke cational ke
SFX x ke cationally ke

SFX X Y 2
SFX X ke cations ke
SFX X t ssions mit

SFX x Y 2
SFX x y icational y
SFX x y icationally y

SFX X Y 4
SFX X y ications y
SFX X ый а нный
SFX X ый о нный
SFX X ый ы нный

SFX Y Y 1
SFX Y 0 ally ic

SFX y Y 3
SFX y 0 ary ion
SFX y 0 atory [^i]m
SFX y 0 ery h

SFX Y Y 6
SFX Y 0 ly .
SFX Y 0 ly [^cely]
SFX Y 0 ly [^i]c
SFX Y 0 ly [^l]e
SFX Y 0 ly [aeiou][ly]
SFX Y 0 ly [aeiou]le

SFX y Y 8
SFX y 0 nery [aiu]n
SFX y 0 ory [^aeous]t
SFX y 0 ory s
SFX y 0 ry [^aiou]n
SFX y 0 ry [^ehmstn]
SFX y 0 ry [^i]on
SFX y 0 ry [^mrst]e
SFX y 0 ry [aeous]t

SFX Y Y 1
SFX Y 0 y [^aeiou]l

SFX y Y 3
SFX y e ary se
SFX y e atory [mr]e
SFX y e ory te

SFX Y Y 1
SFX Y e y [^aeiou]le

SFX y Y 1
SFX y im matory im
